臺灣高雄地方法院刑事裁定
111年度聲字第697號
聲  請  人  臺灣高雄地方檢察署檢察官
受  刑  人  謝文勝


上列聲請人因受刑人犯竊盜等案件，數罪併罰有二裁判以上，聲
請定其應執行之刑（111年度執聲字第530號），本院裁定如下：
    主  文
謝文勝犯如附表所示之罪，所處各如附表所示之刑，應執行有期
徒刑參年陸月，如易科罰金，以新臺幣壹仟元折算壹日。
    理  由
一、聲請意旨略以：受刑人謝文勝因犯竊盜等案件，先後經判決
    確定如附表，應依刑法第50條、第53條及第51條第5 款，定
    其應執行之刑，爰依刑事訴訟法第477 條第1 項規定聲請定
    應執行刑等語。
二、按裁判確定前犯數罪者，併合處罰之。數罪併罰，有二裁判
    以上，分別宣告多數有期徒刑者，於各刑中之最長期以上，
    各刑合併之刑期以下，定其刑期，但不得逾30年，刑法第50
    條、第53條、第51條第5 款分別定有明文。次按，法律上屬
    於自由裁量事項，尚非概無法律性之拘束，在法律上有其外
    部界限及內部界限。前者法律之具體規定，使法院得以具體
    選擇為適當裁判，此為自由裁量之外部界限。後者法院為自
    由裁量時，應考量法律之目的，法律秩序之理念所在，此為
    自由裁量之內部界限。法院為裁判時，二者均不得有所踰越
    。在數罪併罰而有二裁判以上，應定其應執行刑之案件，法
    院所為刑之酌定，固屬自由裁量事項，然對於法律之內、外
    部界限，仍均應受其拘束。又應併合處罰之數罪，經法院分
    別判處有期徒刑確定，縱令其中一罪之有期徒刑在形式上已
    經執行，其前已執行之有期徒刑部分，在該數罪所裁定之應
    執行刑尚未執行完畢前，各案之宣告刑不能認為已執行完畢
    。
三、經查，受刑人所犯如附表所示之罪，業經法院判處如附表所
    示之刑，並於如附表所示之日期確定在案，此有臺灣高等法
    院被告前案紀錄表及各該刑事判決在卷可按，核與首揭規定
    並無不合，認檢察官聲請為正當，應予准許。復依前開說明
    ，本院就附表所示案件，再為定應執行刑之裁判時，自應受
    前開裁判所為定應執行刑內部界限之拘束，即不得重於上開
    曾經定應執行刑之罪所示定應執行刑與其餘各罪所示判決刑
    度加計之總和（計算式：3月＋3年4月＝3年7月），再衡諸受
    刑人所犯各罪之罪質（包含竊盜罪、詐欺罪）、犯罪相隔時
    間、犯罪所生危害等總體情狀，爰定其應執行刑如主文，並
    諭知易科罰金之折算標準。另附表編號1所示之罪，雖在形
    式上已經執行，揆諸前開說明，並不影響前述各罪定應執行
    刑，僅生嗣後檢察官指揮執行時，就先前已執行之部分予以
    扣抵之問題，附此敘明。
四、依刑事訴訟法第477 條第1 項，刑法第50條第1 項前段、第
    53條、第51條第5 款、第41條第1 項前段、第8 項，裁定如
    主文。
中　　華　　民　　國　　111 　年　　5 　　月　　11　　日
                  刑事第十二庭  法　官  楊甯伃
以上正本證明與原本無異。
如不服本裁定，應於收受送達後5 日內向本院提出抗告狀。
因疫情而遲誤不變期間，得向法院聲請回復原狀。
中　　華　　民　　國　　111 　年　　5 　　月　　11　　日
　　　　　　　　　　　　　　　　書記官  陳蓉柔
　　　　　　
附表：
 編          號  1 2 3  罪          名  竊盜 竊盜 竊盜  宣    告    刑  有期徒刑3月，如易科罰金，以新臺幣1,000元折算一日。 有期徒刑6月，如易科罰金，以新臺幣1,000元折算一日。 有期徒刑5月，如易科罰金，以新臺幣1,000元折算一日。（共5罪）  犯  罪  日  期      108年06月18日     108年12月14日  108年12月14日（2次）、108年12月15日、109年01月19日（2次）  偵查(自訴)機關年  度  案  號  高雄地檢108年度偵字第13618號 高雄地檢109年度偵字第323、2360、2741、4517、5549、5567、5769、5857、6428、6541、6542、6543、6698、6773號 高雄地檢109年度偵字第323、2360、2741、4517、5549、5567、5769、5857、6428、6541、6542、6543、6698、6773號 最  後  事實審 法    院 高雄地院 高雄地院 高雄地院  案    號 108年度簡字第4202號 110年度易字第10號 110年度易字第10號  判決日期 109年01月20日 111年01月11日 111年01月11日 確  定  判  決 法    院 高雄地院 高雄地院 高雄地院  案    號 108年度簡字第4202號 110年度易字第10號 110年度易字第10號  判    決 確定日期 109年02月28日 111年03月02日 111年03月02日 備            註  編號1已執行完畢。 編號2至7曾定應執行刑3年4月。   

 編          號  4 5 6  罪          名  竊盜 詐欺 竊盜  宣    告    刑  有期徒刑4月，如易科罰金，以新臺幣1,000元折算一日。（共10罪） 有期徒刑4月，如易科罰金，以新臺幣1,000元折算一日。 有期徒刑3月，如易科罰金，以新臺幣1,000元折算一日。  犯  罪  日  期  108年12月15日（共3次）、108年12月22日、109年01月22日（共2次）、109年01月30日（共2次）、109年02月16日、109年02月17日 109年01月23日 108年12月03日  偵查(自訴)機關年  度  案  號  高雄地檢109年度偵字第323、2360、2741、4517、5549、5567、5769、5857、6428、6541、6542、6543、6698、6773號 高雄地檢109年度偵字第323、2360、2741、4517、5549、5567、5769、5857、6428、6541、6542、6543、6698、6773號 高雄地檢109年度偵字第323、2360、2741、4517、5549、5567、5769、5857、6428、6541、6542、6543、6698、6773號 最  後  事實審 法    院 高雄地院 高雄地院 高雄地院  案    號 110年度易字第10號 110年度易字第10號 110年度易字第10號  判決日期 111年01月11日 111年01月11日 111年01月11日 確  定  判  決 法    院 高雄地院 高雄地院 高雄地院  案    號 110年度易字第10號 110年度易字第10號 110年度易字第10號  判    決 確定日期 111年03月02日 111年03月02日 111年03月02日 備            註  編號1已執行完畢。 編號2至7曾定應執行刑3年4月。   

 編          號  7    罪          名  竊盜    宣    告    刑  有期徒刑2月，如易科罰金，以新臺幣1,000元折算一日。    犯  罪  日  期  109年01月23日    偵查(自訴)機關年  度  案  號  高雄地檢109年度偵字第323、2360、2741、4517、5549、5567、5769、5857、6428、6541、6542、6543、6698、6773號   最  後  事實審 法    院 高雄地院    案    號 110年度易字第10號    判決日期 111年01月11日   確  定  判  決 法    院 高雄地院    案    號 110年度易字第10號    判    決 確定日期 111年03月02日   備            註  編號1已執行完畢。 編號2至7曾定應執行刑3年4月。